

0

C/Carles I 19 2º-4ª Badalona, 08917



680719089



tomasantonayagodoy @gmail.com



https://www.linkedin.com/in/antonayagodoy/

Tomás Antonaya Godoy

Técnico de sistemas y programador en transición hacia el desarrollo de software, con experiencia en la personalización de aplicaciones ERP, programación en SQL y C#, y diseño de reportes.

Competencias en bases de datos, gestión de incidencias, y herramientas de desarrollo. Actualmente, complementando conocimientos en desarrollo de software y cloud computing con certificaciones reconocidas.

Proactivo, orientado a resultados, y con capacidad para adaptarme rápidamente a nuevas tecnologías.

Experiencia

MERLOS INFOR | Enero 2022 - Julio 2024 | Badalona

Personalización de soluciones ERP mediante pequeñas programaciones en **SQL** y **C#**.

Diseño y modificaciones de reportes en Crystal Reports.

Soporte online y telefónico para usuarios de ERP, incluyendo gestión de tickets y resolución de incidencias.

<u>Herramientas utilizadas:</u> Ahora ERP, SQL Server, Visual Studio, Crystal Reports.

ADVANTYS Soluciones de Gestión | Junio 2021 – Diciembre 2021 | *Granada*

Manipulación y análisis de datos en **SQL Server** para resolver incidencias y mejorar procesos.

Soporte técnico y formación a usuarios de Sage 200.

Gestión de tickets mediante herramientas especializadas.

APL Producción Informática de Gestión | Septiembre 2019 – Diciembre 2020 | Granada

Implementación, mantenimiento, y soporte técnico de soluciones **ERP** y sistemas de punto de venta (**TPV**).

Administración de bases de datos en MySQL y circuitos de CCTV.

Soluciones trabajadas: Agora Restaurant/Retail, Odoo, Velneo.



Educación

Técnico Superior en Administración de Sistemas Informáticos en Red

Instituto FOC | Septiembre 2017 – Diciembre 2019 | Granada

Certificaciones y Formación Complementaria

Desarrollo y Programación

- C# Programador Experto (37 horas) Udemy.
- Master en SQL Server (16 horas) Udemy.
- Programación en Bases de Datos SQL Server (16 horas) Udemy.
- Desarrollo de Unidades de programa en PL/SQL Oracle Academy.

Cloud Computing

- Google IT Support Professional Certificate (300 horas) Coursera.
- Google Cloud Big Data & Machine Learning Fundamentals (20 horas) Coursera.
- AWS Fundamentals: Going Cloud-Native (15 horas) Coursera.

Administración de Sistemas y Seguridad

- Administración de Sistemas GNU/Linux Linux Professional Institute.
- Gestión y Mantenimiento de Windows Server 2016 Microsoft IT Academy Program.

Habilidades Técnicas

- Lenguajes de programación: C#, PL/SQL, PHP.
- Web: HTML5, CSS.
- Bases de datos: SQL Server, MySQL, Oracle.
- Framework: MAUI.
- Herramientas: Crystal Reports, Visual Studio, IIS, SQL Server Management Studio, Packet Tracer.
- Sistemas operativos: Windows Server, Linux, macOS, Android.
- Cloud Computing: AWS, Google Cloud Platform.

Idiomas

Castellano: Nativo

Inglés: B1 (intermedio)

Catalán: Básico

Otros Datos

- Carné de conducir y vehículo propio.
- Disponibilidad para movilidad geográfica